Leyendo…
```{r}
link="https://docs.google.com/spreadsheets/d/e/2PACX-1vTvsTU32CalkyD9enxm6AqaZXP52Ec8Ty_e0SKGPr8BdPSwVEJo5WQ-0x-s7Kf21k66D7kTtlgPJT7-/pub?gid=1129815803&single=true&output=csv"
provinciasNew=read.csv(link, stringsAsFactors = F)
```
Verificando…
```{r}
str(provinciasNew)
```
Preparando matriz de distancias:
```{r}
library(cluster)
g.dist = daisy(provinciasNew[,c(7:11)])
```
Obteniendo e clusters…
```{r}
library(factoextra)

res.agnes<- hcut(g.dist, k = 3,hc_func='agnes',hc_method = "ward.D")

provinciasNew$cluster=res.agnes$cluster
```
Hasta aqui tienes tu data con una columa indicando el cluster al que el pais pertenece.

Ahora traigamos un mapa de Provincias del Peru:
```{r}
# instalar:
library(sp)
library(geojsonio)
library(rgdal)

fromGit="https://github.com/PoliticayGobiernoPUCP/estadistica_anapol2/raw/master/PER_adm2.json" # link desde github

PeruProvs <- rgdal::readOGR(fromGit,stringsAsFactors = FALSE)
```
Sin problema, el mapa se dibujará.
```{r}
plot(PeruProvs, border='grey')
```
Como tenemos que combinar la data con el cluster y el mapa, veamos en el mapa donde aparece el nombre de la provincia:
```{r}
head(PeruProvs@data)
```
Podemos ver que en NAME_2 estan los nombres de provincias (ordenados):
```{r}
sort(PeruProvs@data$NAME_2)
```
Se parecen a los que tenemos?
```{r}
provinciasNew$provinciaNombre
```
Como hay acentos los eliminamos:
```{r}
library(stringi)

PeruProvs$NAME_2=stri_trans_general(str = PeruProvs$NAME_2, 
                                        id = "Latin-ASCII")
provinciasNew$provinciaNombre=stri_trans_general(str = provinciasNew$provinciaNombre, 
                                        id = "Latin-ASCII")
```
Probemos el merge:
```{r}
test=merge(PeruProvs@data,provinciasNew,by.x='NAME_2',by.y='provinciaNombre',all.x=T,all.y=T)
test$id=NULL
test[!complete.cases(test),]
```
Vemos que podemos recuperar 3 provincias en provinciasNew:
```{r}
provinciasNew[provinciasNew$provinciaNombre=="Daniel A. Carrion","provinciaNombre"]="Daniel Alcides Carrion"

provinciasNew[provinciasNew$provinciaNombre=="Huanuco","provinciaNombre"]="Huenuco"

provinciasNew[provinciasNew$provinciaNombre=="Satipo 1/","provinciaNombre"]="Satipo"
```
Luego de los cambios:
```{r}
ProvsFull=merge(PeruProvs,provinciasNew,by.x='NAME_2',by.y='provinciaNombre')
```
Hallemos tres clusters: 1. Posiciones:
```{r}
names(ProvsFull)
```
Para graficar, deberiamos tener idea de la posicion de las provincias:
```{r}
aggregate(ide2012~cluster,data=ProvsFull,FUN = mean)
```
Recodifiquemos facilmente con el paquete car:
```{r}
library(car)

# ejecutar (run) UNA VEZ!!!
ProvsFull@data$cluster<-recode(ProvsFull@data$cluster,"1=2;2=1;3=3") 
```
Ahora sí grafiquemos:
```{r}
# colores
myColors=c('orange','grey','green') # para 1,2 ,3

plot(PeruProvs,col='black', main='Densidad del Estado \n usando clusters')
plot(ProvsFull,col=myColors[ProvsFull$cluster],add=T,border=NA)
```

