#INDICE DE DENSIDAD DEL ESTADO

```{r}
#Trayendo la data
library(rio)
several <- import_list("Base IDE.xlsx",rbind = FALSE,na ="#N/A")
data=several[[1]]
str(data)
```
```{r}
data=data[-c(143),] # eliminando Putumayo
str(data)
```

```{r}
#Creando una sub-base con las variables de interes
dataIDE=data[,c(5:9)]
names(dataIDE)=c("DNI","medicos","secundaria","agua","electricidad")
summary(dataIDE)
```

#ANALISIS FACTORIAL EXPLORATORIO

*PASO 1*: MATRIZ DE CORRELACION
```{r}
library(polycor)
corMatrix=polycor::hetcor(dataIDE)$correlations
```
*PASO 2*: EXPLORAR CORRELACIONES:
```{r}
library(ggcorrplot)
#Sin evaluar significancia
ggcorrplot(corMatrix)
```
```{r}
#Evaluando significancia
ggcorrplot(corMatrix,
           p.mat=cor_pmat(corMatrix),
           insig="blank")
```
*PASO 3* VERIFICAR SI LOS DATOS PERMITEN FACTORIZAR
--> Overall MSA debe ser mayor a 0.6
```{r}
library(psych)
psych::KMO(corMatrix)
```
*PASO 4* VERIFICAR SI LA MATRIZ DE CORRELACIONES ES ADECUADA:
--> Debe salir falso en ambas pruebas
```{r}
library(matrixcalc)
is.singular.matrix(corMatrix)
```
```{r}
cortest.bartlett(corMatrix,n=nrow(dataIDE))$p.value>0.05
```
*PASO 5*: DETERMINAR EN CUANTOS FACTORES O VARIABLES LATENTES PODEMOS REDIMENSIONAR LA DATA
```{r}
fa.parallel(dataIDE,fm='ML',fa='fa')
```

*Sugiere dos factores/variables latentes!!!*

*PASO 6*: REDIMENSIONAR A NUMERO MENOR DE FACTORES
```{r}
library(GPArotation)
resfa<-fa(dataIDE,nfactors=2,cor='mixed',rotate="varimax",fm="minres")
```
```{r}
#Resultado original
print(resfa$loadings)
```
```{r}
#Resultado mejorado:
print(resfa$loadings,cutoff=0.51)
```
```{r}
#Resultado visual:
fa.diagram(resfa)
```
*PASO 7*: EVALUANDO EL RESULTADO OBTENIDO
```{r}
#La raiz del error cuadratico medio corregida esta cerca a cero?
resfa$crms
```
```{r}
#La raiz del error cuadratico medio de aproximacion es menor a 0.05?--> chequear el valor de RMSEA
resfa$RMSEA
```
```{r}
#El indice de Tucker-Lewis es mayor a 0.9?
resfa$TLI
```
```{r}
#Que variables aportan mas a los factores?
sort(resfa$communality)
```
```{r}
#Que variables contribuyen a mas de un factor?
sort(resfa$complexity)
```

*Pareciera que las variables contribuyen demasiado a mas de un factor. Probemos redimensionando a UNA SOLA VARIABLE LATENTE:*
```{r}
resfa2<-fa(dataIDE,nfactors=1,cor='mixed',rotate="varimax",fm="minres")
```
```{r}
#Resultado original
print(resfa2$loadings)
```
```{r}
#Resultado mejorado:
print(resfa2$loadings,cutoff=0.51)
```
```{r}
#Resultado visual:
fa.diagram(resfa2)
```
*EVALUANDO EL RESULTADO OBTENIDO con un factor*
```{r}
#La raiz del error cuadratico medio corregida esta cerca a cero?
resfa2$crms
```
```{r}
#La raiz del error cuadratico medio de aproximacion es menor a 0.05?--> chequear el valor de RMSEA
resfa2$RMSEA
```
```{r}
#El indice de Tucker-Lewis es mayor a 0.9?
resfa2$TLI
```
```{r}
#Que variables aportan mas a los factores?
sort(resfa2$communality)
```
```{r}
#Que variables contribuyen a mas de un factor?
sort(resfa2$complexity)
```

*DE ACUERDO A LOS RESULTADOS OBTENIDOS, VEMOS QUE ES MEJOR SEPARAR EN DOS FACTORES O VARIABLES LATENTES*

#ANALISIS CONFIRMATIVO

*--> Confirmando el modelo teorico*

```{r}
model <- ' latente1  =~ agua + medicos + electricidad 
        latente2 =~ secundaria + DNI'
```
Vemos que arroja el modelo:
```{r}
library(lavaan)
cfa_fit <- cfa(model, data=dataIDE, 
           std.lv=TRUE,  
           missing="fiml")
```

Preparamos los tests:
```{r}
allParamCFA=parameterEstimates(cfa_fit,standardized = T)
allFitCFA=as.list(fitMeasures(cfa_fit))
```

Veamos resultados:
--> Si cada indicador tiene una buena conexión con su latente (ver p valor):
```{r}
library(knitr)
kable(allParamCFA[allParamCFA$op=="=~",])
```

Averigüemos qué tan bien salió el modelo:

El ChiSquare es NO significativo (p_value debe ser mayor a 0.05 para que sea bueno)?
```{r}
allFitCFA[c("chisq", "df", "pvalue")] # pvalue>0.05
```
???? NO DEBERIA SER P<0.05???

El Índice Tucker Lewi es mayor a 0.9?
```{r}
allFitCFA$tli # > 0.90
```
La Raíz del error cuadrático medio de aproximación es menor a 0.05?
```{r}
allFitCFA[c('rmsea.ci.lower','rmsea' ,'rmsea.ci.upper')] # 0.05 en el Int de Conf?
```

Añadimos los índices a la data de indicadores:
```{r}

dataIDE=as.data.frame(cbind(dataIDE,lavPredict(cfa_fit)))
```
```{r}
summary(dataIDE)
```

Ahora podemos correr una regresión con los índices:

```{r}
#primera latente
summary(lm(latente1~agua+medicos+electricidad,data = dataIDE))
```
```{r}
#segunda latente
summary(lm(latente2~DNI+secundaria,data = dataIDE))
```













